# 请教：关于母公司以固定资产和无形资产向子公司增资的账务税务问题

提问人：fsdmzh 时间：2019-11-22 06:30:12
1 、母公司以固定资产向子公司进行增资，双方均以账面价值计价，不涉及溢价跌价
2 、母公司以土地使用权向子公司进行增资，双方均以账面价值计价，不涉及溢价跌价
请问老师，上述业务涉及到哪些账务处理，需要缴纳哪些税赋？需要外审机构进行资产评估吗？

回答人：chenyiwei
1 、根据《公司法》第二十七条：“对作为出资的非货币财产应当评估作价，核实财产，不得高估或者低估作价。法律、行政法规对评估作价有规定的，从其规定。”
2 、母公司以非货币财产对子公司出资的相关账务处理，请参考《瑞华研究2010 ～ 2016 汇编》之 “问题 1-2-15（以非货币性资产出资设立子公司或对子公司增资的问题——以账面价值为零的无形资产出资）”。